【裁判字號】    99,交抗,397
【裁判日期】    990917
【裁判案由】    聲明異議
【裁判全文】
臺灣高等法院高雄分院刑事裁定         99年度交抗字第397號
抗  告  人
即受處分人  甲○○
上列抗告人因違反道路交通管理處罰條例聲明異議案件，不服臺
灣高雄地方法院中華民國99年8 月24日裁定（99年度交聲字第46
4 號），提起抗告，本院裁定如下：
    主  文
抗告駁回。
    理  由
一、本案經本院審理結果，認第一審裁定認事用法均無不當，應
    予維持，並引用第一審裁定書記載之事實、證據及理由（如
    附件）。
二、抗告意旨略以：系爭吊車應非屬道路交通安全規則或道路交
    通管理處罰條例所稱「汽車」範圍，於法亦無以向監理機關
    領用車輛牌照，當不受道路交通管理處罰條例第12條第1 項
    禁止規定之限制。退萬步言之，縱依原裁定所認系爭吊車之
    車身屬「大型特種車」，而仍依法經審驗合格並辦理登記、
    檢驗、領照後，始得行駛於道路上，然系爭吊車之車身確係
    原廠「整車」進口，於使用上本無潛在之危險性存在，自不
    屬現行道路交通管理處罰條例第12條第2 項規定所設「沒入
    」之範疇，且系爭吊車之車身應可預期得補正上揭資格之欠
    缺，當無遽予科以「沒入」處罰之理。綜上，原裁定認事用
    法顯有違誤，為此提起抗告，請求撤銷原裁定，另為適法之
    裁定云云。
三、按「汽車有下列情形之一者，處汽車所有人新臺幣3,600 元
    以上10,800元以下罰鍰，並禁止其行駛：一未領用牌照行駛
    。......前項第1 款中屬未依公路法規定取得安全審驗合格
    證明，及第2 款、第9 款之車輛並沒入之；第3 款、第4 款
    之牌照扣繳之；第5 款至第7 款之牌照吊銷之。」道路交通
    管理處罰條例第12條第1 項第1 款、第2 項分別定有明文。
四、經查，抗告人於民國99年2 月2 日上午9 時許，未領用牌照
    ，駕駛屬於「特種車輛」之「吊車」，行經高雄縣鳥松鄉○
    ○路與鳳仁路路口時，為警攔檢，認抗告人有「未請領牌照
    行駛道路」之違規事實，當場掣單舉發，嗣經交通部公路總
    局高雄區監理所於99年2 月5 日以高監營違字第裁80-N0000
    0000號裁決書，依道路交通管理處罰條例第12條第1 項第1
    款、第2 項規定，對抗告人裁罰新臺幣3,600 元，並將車輛
    沒入。原審認抗告人違規事證明確，而駁回抗告人之異議，
    經核並無違誤。且依道路交通管理處罰條例第12條第2 項規
    定：「前項第1 款中屬未依公路法規定取得安全審驗合格證
    明，及第2 款、第9 款之車輛『並沒入之』......。」系爭
    吊車係屬未依公路法規定取得安全審驗合格證明之車輛乙節
    ，業據原審說明甚詳，原處分機關交通部公路總局高雄區監
    理所依上開規定將系爭吊車沒入，亦無違誤。從而，抗告人
    仍執前詞提起抗告，為無理由，應予駁回。
五、據上論結，應依道路交通案件處理辦法第26條，刑事訴訟法
    第412 條，裁定如主文。
中    華    民    國    99    年    9     月    17    日
                刑事第九庭  審判長法  官  莊秋桃
                                  法  官  田平安
                                  法  官  孫啟強
以上正本證明與原本無異。
不得再抗告。
中    華    民    國    99    年    9     月    17    日
                                  書記官  劉鴻瑛
附件：臺灣高雄地方法院99年度交聲字第464號交通事件裁定

司法院資訊處製作；財團法人民間司法改革基金會備份。
